José Augusto Moraes de Farias

Desenvolvedor Junior

Sou um desenvolvedor pleno que atua na área de desenvolvimento e sustentação há dois anos e meio. Aprendo rápido e já carrego experiência em diversas tecnologias e modelos adquiridos de estudo e contato com sistemas, tanto em sustentação quanto em desenvolvimento.



joseamf@outlook.com.br

(11) 9 94116-8019

Rua Alaor Bronzone, 220, São Paulo

linkedin.com/in/jos%C3%A9-augusto-moraes-defarias-5587b7158

FORMAÇÃO ACADÊMICA

Ciência da computação UNIFACCAMP

07/2015 - 06/2019

Tese

 Tríplice contingência aplicada a sistemas de controle financeiro Campo Limpo Paulista

EXPERIÊNCIA PROFISSIONAL

Estágio - Desenvolvimento de Software Sinqia

12/2017 - 04/2019

São Paulo

Desenvolvedor Junior Singia

04/2019 - 08/2019

São Paulo

A Sinqia é uma empresa voltada ao mercado financeiro. Dispondo de uma vasta gama de produtos que abrangem diversas áreas.

Funções

- Desenvolvimento e Sustentação de diversas aplicações e serviços tanto para consórcio como para e-Financeira construídas em .Net, Centura, Java, C e C++
- Gerenciamento de repositórios e geração de release para diversas soluções
- Manutenção de Ambientes de Produção e Atendimento emergencial a clientes.

Desenvolvedor JuniorConninf

08/2019 – Present

São Paulo

A Conninf Soluções atua no mercado nacional e internacional de Tecnologia, oferecendo soluções inovadoras em produtos e serviços de consultoria e outsourcing.

Funções

- Sustentação na integração de sistemas
- Desenvolvimento de sistemas Web
- Desenvolvimento e sustentação Mobile
- Desenvolvimento de um sistema em .Net e Angular para integração e substituição de diversos outros sistemas legado.

SKILLS

Java Angular 8 C | C++ C#

.Net Core .Net Framework Centura

Serviços Restful e Soap Aplicações WEB

MS SQL | Oracle PL SQL Git

PROJETOS PESSOAIS

Implementação do Método de eliminação de Gauss

- Implementação do Método de Gauss para resolução de equações lineares considerando e minimizando a perda de dados pela representação dos números em ponto flutuante.
- Implementado em C.

Programa para download de músicas e gerenciamento de Playlist

- O programa faz o download de vídeos e converter para músicas automáticamente, como mantém e atualiza suas playlists favoritas. Cada download e conversão é feito em uma Thread separada para otimização do uso do processador.
- Implementado em C# no Visual Studio

DrawManager

- Um sistema web de gerenciamento de fluxo de trabalho para ilustradores e artistas gráficos, contando com módulo contábil e administrativo.
- Implementado em Angular 8 e .Net Core

LÍNGUAS

Inglês

Fluente